---
title: "Fauna e Flora na obra de Gil Vicente"
author: "Vasco Pereira"
date: "1/16/2022"
output: word_document
---

```{r setup, include=FALSE}
knitr::opts_chunk$set(echo = TRUE, message = FALSE)
```

## Bibliotecas

Bibliotecas necessárias para fazer o a pesquisa nos livros e fazer o tratamento de dados.

```{r bibliotecas}

## Bibliotecas em R utilizadas para a pesquisa dos termos e tratamento dos dados em tabelas

library(pdfsearch)
library(xlsx)
library(dplyr)
library(ggplot2)

library(wordcloud)
library(RColorBrewer)
library(wordcloud2)

```

## Importação de Dados

Localização dos livros.

```{r livros, include=FALSE}

## Localização dos livros no sistema de ficheiros (Com o novo código já não é necessário)

# myFiles <- c("/livros/um.pdf", "/livros/dois.pdf", "/livros/tres.pdf")
# ## setwd(paste0(getwd(), "/Desktop/GilVicente")) ## para correr manualmente no terminal
# filesLoc <- paste0(getwd(), myFiles)

```

Lista completa a utilizar na pesquisa.

```{r lista}

## Importação da lista de termos a pesquisar nas obras

myTable <- read.xlsx("lista.xlsx", "total")
mylist <- as.vector(myTable$Lista) %>% tolower()# %>% unique()
print(mylist)

```

## Pesquisa no Volume I

```{r volI}

## Listar todas as obras to primeiro Volume

obras_1 <- list.files(paste0(getwd(),"/livros/tomo_1"), full.names = TRUE)

## Pesquisa ciclica em todas as obras do volume com a função keyword_search da biblioteca pdfsearch

volI.table <- tibble()

for (i in 1:length(obras_1)) {

        volI.temp <- keyword_search(obras_1[i], keyword = mylist, path = TRUE, 
                             convert_sentence = FALSE)
        volI.temp$obra <- list.files(paste0(getwd(),"/livros/tomo_1"))[i]
        
        volI.table <- bind_rows(volI.temp, volI.table)
        
}

## Transformar as linhas de texto onde se encontra o termo em vector de caracteres (antes estava em lista, dificultando a sua visualização)

volI.table$line_text <- unlist(volI.table$line_text)

## Remoção da última coluna (tratava-se de tokens - palavras soltas - do texto que rodeia o termo encontrado)

volI.table <- volI.table[,-5]

## Ordenar por número de página utilizando a função arrange da biblioteca dplyr

volI.table <- volI.table %>% arrange(obra, page_num)
        
```

```{r refineI}

## Refinar os resultados de acordo com a pesquisa

listI <- strsplit(volI.table$line_text, "( )|(,)|(')") %>% lapply(tolower) ## separar os termos todos palavra a palavra

volIVector <- as.logical()

for (i in 1:nrow(volI.table)) { ## pesquisar o termo na frase detectada (termos pesquisam correspondencia que comece pela palavra mas acabe em variações para incluir os plurais. Isto significa que "passa" vai dar resultado falso positivo para "passagem", por exemplo)
        
        tmp <- isTRUE(grep(paste0("^", volI.table$keyword[i]), listI[[i]]) > 0) == TRUE
        
        volIVector <- c(volIVector, tmp)

}

volI.table <- volI.table[volIVector,]

```

```{r manualrefineI}

## Refinar os resultados manualmente de acordo com o fornecido pelo Requerente

vectorTBI <- c(1,16, 28, 41, 65, 67, 78, 94, 102, 121, 123, 124, 135, 139, 147, 151, 155, 158, 159, 183, 184,
192, 197, 206, 210, 211, 214, 225, 227, 230, 233, 235, 236, 237, 256, 258, 260)

volI.table <- volI.table[-vectorTBI,]

```


### Termos encontrados

```{r uniqueI}

## Lista de termos encontrados no primeiro volume

unique(volI.table$keyword)

```

### Tabela do Volume I

```{r volItable}

knitr::kable(volI.table)

```

### Tabela do Volume I - Por tipo

```{r volItable_type}


smallList <- gsub("\\$", "", tolower(myTable$Lista))

volI.table$food_type <- NA

for(i in 1:nrow(volI.table)) {
        volI.table$food_type[i] <- myTable$type[grep(paste0("^", volI.table$keyword[i], "$"), 
                          smallList)]
        
}

volI.types <- volI.table[,c(1,6,5)]

volI.types <- volI.types %>% 
        group_by(food_type, obra) %>% 
        arrange(obra, desc(food_type))

write.xlsx(as.data.frame(volI.types), "volI_types.xlsx")

```



## Pesquisa no Volume II

```{r volII}

## Listar todas as obras to primeiro Volume

obras_2 <- list.files(paste0(getwd(),"/livros/tomo_2"), full.names = TRUE)

## Pesquisa ciclica em todas as obras do volume com a função keyword_search da biblioteca pdfsearch

volII.table <- tibble()

for (i in 1:length(obras_2)) {

        volII.temp <- keyword_search(obras_2[i], keyword = mylist, path = TRUE, 
                             convert_sentence = FALSE)
        volII.temp$obra <- list.files(paste0(getwd(),"/livros/tomo_2"))[i]
        
        volII.table <- bind_rows(volII.temp, volII.table)
        
}

## Transformar as linhas de texto onde se encontra o termo em vector de caracteres (antes estava em lista, dificultando a sua visualização)

volII.table$line_text <- unlist(volII.table$line_text)

## Remoção da última coluna (tratava-se de tokens - palavras soltas - do texto que rodeia o termo encontrado)

volII.table <- volII.table[,-5]

## Ordenar por número de página utilizando a função arrange da biblioteca dplyr

volII.table <- volII.table %>% arrange(obra, page_num)
        
```

```{r refineII}

## Refinar os resultados de acordo com a pesquisa

listII <- strsplit(volII.table$line_text, "( )|(,)|(')") %>% lapply(tolower) ## separar os termos todos palavra a palavra

volIIVector <- as.logical()

for (i in 1:nrow(volII.table)) { ## pesquisar o termo na frase detectada (termos pesquisam correspondencia que comece pela palavra mas acabe em variações para incluir os plurais. Isto significa que "passa" vai dar resultado falso positivo para "passagem", por exemplo)
        
        tmp <- isTRUE(grep(paste0("^", volII.table$keyword[i]), listII[[i]]) > 0) == TRUE
        
        volIIVector <- c(volIIVector, tmp)

}

volII.table <- volII.table[volIIVector,]

```

```{r manualrefineII}

## Refinar os resultados manualmente de acordo com o fornecido pelo Requerente

vectorTBII <- c(1, 3, 9, 10, 11, 12, 15, 16, 17, 23, 28, 38, 43, 51, 52, 53, 54, 56, 72, 73, 78, 84, 100, 101, 111,
112, 140, 144, 146, 148, 153, 154, 157, 158, 159, 171, 172, 173, 183, 185, 202, 213, 215, 219,
232, 238, 241)

volII.table <- volII.table[-vectorTBII,]

```

### Termos encontrados

```{r uniqueII}

## Lista de termos encontrados no segundo volume

unique(volII.table$keyword)

```

### Tabela do Volume II

```{r volIItable}

knitr::kable(volII.table)

```

### Tabela do Volume II - Por tipo

```{r volIItable_type}


smallList <- gsub("\\$", "", tolower(myTable$Lista))

volII.table$food_type <- NA

for(i in 1:nrow(volII.table)) {
        volII.table$food_type[i] <- myTable$type[grep(paste0("^", volII.table$keyword[i], "$"), 
                          smallList)]
        
}

volII.types <- volII.table[,c(1,6,5)]

volII.types <- volII.types %>% 
        group_by(food_type, obra) %>% 
        arrange(obra, desc(food_type))

write.xlsx(as.data.frame(volII.types), "volII_types.xlsx")

```

## Pesquisa no Volume III

```{r volIII}

## Listar todas as obras to primeiro Volume

obras_3 <- list.files(paste0(getwd(),"/livros/tomo_3"), full.names = TRUE)

## Pesquisa ciclica em todas as obras do volume com a função keyword_search da biblioteca pdfsearch

volIII.table <- tibble()

for (i in 1:length(obras_3)) {

        volIII.temp <- keyword_search(obras_3[i], keyword = mylist, path = TRUE, 
                             convert_sentence = FALSE)
        volIII.temp$obra <- list.files(paste0(getwd(),"/livros/tomo_3"))[i]
        
        volIII.table <- bind_rows(volIII.temp, volIII.table)
        
}

## Transformar as linhas de texto onde se encontra o termo em vector de caracteres (antes estava em lista, dificultando a sua visualização)

volIII.table$line_text <- unlist(volIII.table$line_text)

## Remoção da última coluna (tratava-se de tokens - palavras soltas - do texto que rodeia o termo encontrado)

volIII.table <- volIII.table[,-5]

## Ordenar por número de página utilizando a função arrange da biblioteca dplyr

volIII.table <- volIII.table %>% arrange(obra, page_num)
        
```

```{r refineIII}

## Refinar os resultados de acordo com a pesquisa

listIII <- strsplit(volIII.table$line_text, "( )|(,)|(')") %>% lapply(tolower) ## separar os termos todos palavra a palavra

volIIIVector <- as.logical()

for (i in 1:nrow(volIII.table)) { ## pesquisar o termo na frase detectada (termos pesquisam correspondencia que comece pela palavra mas acabe em variações para incluir os plurais. Isto significa que "passa" vai dar resultado falso positivo para "passagem", por exemplo)
        
        tmp <- isTRUE(grep(paste0("^", volIII.table$keyword[i]), listIII[[i]]) > 0) == TRUE
        
        volIIIVector <- c(volIIIVector, tmp)

}

volIII.table <- volIII.table[volIIIVector,]

```

```{r manualrefineIII}

## Refinar os resultados manualmente de acordo com o fornecido pelo Requerente

vectorTBIII <- c(1, 2, 4, 7, 14, 16, 21, 23)

volIII.table <- volIII.table[-vectorTBIII,]

```

### Termos encontrados

```{r uniqueIII}

## Lista de termos encontrados no terceiro volume

unique(volIII.table$keyword)

```

### Tabela do Volume III

```{r volIIItable}

knitr::kable(volIII.table)

```

### Tabela do Volume III - Por tipo

```{r volIIItable_type}


smallList <- gsub("\\$", "", tolower(myTable$Lista))

volIII.table$food_type <- NA

for(i in 1:nrow(volIII.table)) {
        volIII.table$food_type[i] <- myTable$type[grep(paste0("^", volIII.table$keyword[i], "$"), 
                          smallList)]
        
}

volIII.types <- volIII.table[,c(1,6,5)]

volIII.types <- volIII.types %>% 
        group_by(food_type, obra) %>% 
        arrange(obra, desc(food_type))

write.xlsx(as.data.frame(volIII.types), "volIII_types.xlsx")

```


# Representação Gráfica

```{r garphTerms}

completeTable <- bind_rows(volI.table, volII.table, volIII.table)

g <- completeTable %>% ggplot(aes(x = reorder(keyword, keyword,
                                         function(x)-length(x)))) + 
        geom_bar(aes(fill = obra)) +
        theme(axis.text.x = element_text(angle = 45, hjust = 1)) + 
        theme(legend.position = "bottom") +
        xlab("Termos encontrados nas obras de Gil Vicente")

jpeg(file = "grafico.jpeg", width = 15, height = 6, units = 'in', res = 300)
g
dev.off()
        
        
```

## Frequencia dos termos

```{r tableTerms}

freqTable <- as.data.frame(table(completeTable$keyword)) %>% arrange(desc(Freq))

knitr::kable(freqTable)
        
        
```

## WordCloud

Nuvem de palavras relativas a fauna/flora e gastronomia que mais são referidas na obra de Gil Vicente

``` {r wordcloud}

set.seed(1234) # for reproducibility 

wordcloud(words = freqTable$Var1, freq = freqTable$Freq, min.freq = 1,
          max.words=200,
          random.order=FALSE,
          rot.per=0.35,
          colors=brewer.pal(8, "Dark2"))

```


